【裁判字號】    91,易,400
【裁判日期】    920227
【裁判案由】    偽造文書
【裁判全文】
臺灣新竹地方法院刑事判決                          九十一年度易字第四號
    公  訴  人  臺灣新竹地方法院檢察署檢察官
    被      告  丁○○
右列被告因偽造文書案件，經檢察官提起公訴（九十年度偵字第五五五八、六一七二
號），本院判決如左：
    主  文
丁○○偽造特許證，足以生損害於公眾及他人，處有期徒刑月，如易科罰金，以
佰元折算壹日。
扣案偽造之車牌號碼二Ｇ─五二一八號自小客車車牌貳面及偽造之車牌號碼Ｓ六—四
二三七號自小客車車牌貳面，均沒收之。
    事  實
一、丁○○於民國八十九年十月五日前之不詳時間，基於偽造特許證之汽車車牌之犯
    意，在不詳地點，偽造與甲○○所有車牌號碼二Ｇ—五二一八號自小客車之車牌
    及乙○○所有車牌號碼Ｓ六—四二三七號（起訴書誤載為六Ｓ—四二三七號）自
    小客車之車牌號碼相同之車牌各二面，足生損害於甲○○、乙○○與監理機關對
    車牌管理之正確性。嗣於八十九年十月五日十五時三十分許，丁○○駕車搭載戊○○（業經本院以九十年度易字第十六號刑事判決判處無罪確定在案）及丙○○
    ，行經新竹縣竹北市○○路豆子埔公園旁，丁○○因發現有警察，乃自駕駛座下
    取出已以報紙包裹好之上揭四面偽造車牌，交予戊○○，請其下車丟棄，戊○○
    隨即下車，將該包物品丟棄於路旁之舊衣物回收箱時，為警當場查獲，並扣得前
    揭偽造之車牌四面等物。
二、案經臺灣新竹地方法院檢察署檢察官簽分偵查起訴。
    理  由
一、訊據被告丁○○矢口否認有何偽造文書犯行，辯稱：我不認識戊○○及丙○○二
    人，也未曾開車載過他們二人，我的綽號也不是胖胖云云。惟查：
    （一）右揭事實業據證人戊○○於警、偵訊陳述在卷，及於本院訊問時結證稱：
          當天是丙○○叫我去載他，我剛好在路上碰到被告，被告就說一起去載林
          秀銘，載到丙○○後要回東海的途中，被告說要到一家ＫＴＶ，後來經過
          一個公園後，被告說他發現後面有警車在追，當時他就拿一包東西給我，
          叫我下車丟到舊衣回收筒，我就下車，一時緊張，就把它丟在電信筒後面
          ，被告就迅速把車子開走，我並未上車，警察就來了。（當時知道胖胖就
          是叫丁○○嗎？）當時不知道。是在檢察官偵訊時，檢察官拿出口卡片的
          時候，我才指認出胖胖就是丁○○，後來偵訊時我也有當庭指認確定就是
          他等語綦詳，及證人丙○○於歷次警、偵訊陳述及於本院調查時結證述：
          我‧‧‧打電話給戊○○，他說會騎車來載我，‧‧‧結果來的時候，陳
          國豪在車上，小胖開一輛藍色ＣＡＭＥＲＹ的車，‧‧‧我一上車小胖就
          說後面有人在跟蹤他，他一直在注意照後鏡，‧‧‧，他有說要拿大牌給
          人家，到一個公園旁邊，他‧‧‧拿出一包用報紙包住的東西給戊○○，
          叫他趕快拿下車去處理掉，戊○○一下車，他的車子開了就跑。（偵訊時
          有當庭指認小胖就是丁○○？）是的，我確定是他等語明確，而證人陳國
          豪及丙○○與被告並無怨隙，衡情渠等已無構詞誣陷被告之理；且上揭二
          位證人所言核與證人即當日查獲本案之員警己○於偵訊時所證述：我看到
          戊○○與另二個人開一部車，該車鬼鬼祟祟，我確定不是戊○○開車，我
          覺得有異，尾隨過去看，看到戊○○下車，手拿一包報紙包的東西準備要
          丟，我過去叫戊○○，他丟了就跑，而該部車在戊○○下車之後就先開走
          等查獲情形相符（見九十年度偵字第五五五八號偵卷第九一頁），參以，
          證人戊○○雖因本案遭檢察官起訴犯有偽造文書罪，然業經本院以證人林
          秀銘及己○所為證詞，暨查無其他積極證據足認證人戊○○有販賣該車牌
          之行為等，而以九十年度易字第十六號刑事判決判處證人戊○○所涉犯偽
          造文書部分無罪等情，有上揭案號之刑事判決判決一份附於九十年度偵字
          第六一七三號偵卷中足憑，益徵證人戊○○及丙○○上揭所為證詞內容非
          虛，此外，復有前揭偽造之車牌號碼二Ｇ—五二一八號及Ｓ六－四二三七
          號之車牌各二面扣案足資佐證。
    （二）又查，本案經警方查扣之車牌號碼二Ｇ－五二一八號及Ｓ六－四二三七號
          車牌各二面，係屬偽造，真正車牌還掛在車主自己的車上使用等情，業據
          被害人即車牌號碼Ｓ六－四二三七號自小客車車主乙○○於警訊時指明無
          訛（見八十九年度偵字第五六八二號偵卷第十八至十九頁），且扣案車牌
          打的孔較平滑，不似真正的車牌打的孔較銳利，另外車牌號碼二Ｇ－五二
          一八號自小客車管轄之監理單位已由臺北市更改為臺灣省之事實，亦據證
          人己○於偵訊時詳述在卷（見八十九年度偵字第五六八二號偵卷第二三頁
          ），並有扣案之前開車牌可憑，且有車籍作業系統－查詢認可資料二份在
          卷足憑（見八十九年度偵字第五六八二號偵卷第七及九頁），足認前開扣
          案之車牌共四面均為偽造之物。
    （三）再查被告雖矢口否認有為上揭犯行，然此已與證人等上揭所為證詞互相矛
          盾，且被告自始至終均未提出包括不在場證明或證人戊○○及丙○○有共
          謀虛構上情來藉以誣賴其犯罪等具體證據資料供本院調查以實其所辯為真
          ，是其空言否認有為上揭犯行，顯與事實有違而無足採信。
    （四）綜上，被告前開所辯，均不足採，而被告擅自偽造被害人甲○○及乙○○
          所有前揭車牌號碼之車牌，是其所為自已足生損害於被害人甲○○、李佩
          珊與監理機關對車牌管理之正確性，本件罪證明確，被告所為上開犯行應
          堪認定，應予依法論科。
二、按汽車之車牌原為公路監理機關所發給，為行車之許可憑證，自屬於刑法第二百
    十二條所列特許證之一種。核被告丁○○偽造前揭車牌號碼二Ｇ－五二一八號及
    Ｓ六－四二三七號之自小客車車牌各二面，是其所為，係犯刑法第二百十二條之
    偽造特許證罪。被告於密接之時間內，接續以同一方法，偽造屬不同二輛自小客
    車之各二面車牌，應屬當次犯行之一部，為接續行為。又被告行為後，刑法第四
    十一條業於九十年一月四日修正為「犯最重本刑為五年以下有期徒刑以下之刑之
    罪，而受六月以下有期徒刑或拘役之宣告，因身體、教育、職業、家庭之關係或
    其他正當事由，執行顯有困難者，得以一元以上三元以下折算一日，易科罰金。
    但確因不執行所宣告之刑，難收矯正之效或難以維持法秩序者，不在此限。」「
    併合處罰之數罪，均有前項情形，其應執行之刑逾六月者，亦同。」並於同年月
    十日公布施行，於同年月十二日生效，比較新舊法之規定，以變更後之新法對被
    告有利，依刑法第二條第一項前段之規定，自應適用裁判時之新法。爰審酌被告
    犯罪情節、手段、犯罪所生危害及其犯後猶一再飾詞辯解等一切情狀，量處如主
    文所示之刑，並諭知易科罰金之折算標準，以資懲儆。扣案偽造之車牌號碼二Ｇ
    ─五二一八號自小客車車牌二面及偽造之車牌號碼Ｓ六—四二三七號自小客車車
    牌二面等物，是被告從其所駕駛車輛中取出交證人戊○○丟棄等情，業據證人戊○○及丙○○陳述在卷，是以應認上揭車牌為被告所有；而上揭車牌又係被告為
    前開偽造文書犯行所得之物，應依刑法第三十八條第一項第二款之規定宣告沒收
    之。
據上論斷，應依刑事訴訟法第二百九十九條第一項前段，刑法第二條第一項前段、第
二百十二條、第四十一條第一項前段、第三十八條第一項第二款，罰金罰鍰提高標準
條例第一條前段、第二條，判決如主文。
本案經檢察官陳榮林到庭執行職務。
中      華      民      國    九十二    年      二      月    二十七    日
                                臺灣新竹地方法院刑事第二庭
                                        法  官  楊  惠  芬
右正本證明與原本無異。
如不服本判決，應於判決送達後十日內向本院提出上訴狀( 應附繕本 )，上訴於臺灣
高等法院。
                                        書記官  鄭  明  枝
中      華      民      國    九十二    年      二      月    二十七    日
附錄本案論罪科刑法條：
刑法第二百十二條：
偽造、變造護照、旅券、免許證、特許證及關於品行、能力服務或其他相類之證書、
介紹書,足以生損害於公眾或他人者,處一年以下有期徒刑、拘役或三百元以下罰金。


司法院資訊處製作；財團法人民間司法改革基金會備份。
